【裁判字號】    95,抗,28
【裁判日期】    950227
【裁判案由】    公司重整
【裁判全文】
臺灣板橋地方法院民事裁定                95年度抗字第28號
抗  告  人  甲○○
                      3號1樓.
代  理  人  尤伯祥律師
相  對  人  乙○○
右抗告人因與相對人等間就久津實業股份有限公司重整事件，對
於民國94年9 月26日本院92年度整字第1 號所為裁定提起抗告，
本院裁定如下：
      主      文
抗告駁回。
抗告程序費用由抗告人負擔。
      理      由
一、抗告意旨略以：
(一)、公司重整監督人請辭時，應類推適用公司法第290 條第1 項
    及第2 項之規定，由法院就債權人、股東、董事、目的事業
    中央主管機關或證券管理機關推薦之專家中選派新任之重整
    監督人。原裁定新選任之重整監督人乙○○未經任何債權人
    、股東、董事、目的事業中央主管機關或證券管理機關推薦
    ，逕由原審法院主動函請台中律師公會陳報願擔任重整監督
    人之會員名單，顯與上開規定有違。
(二)、本件重整公司之債權人兆豐資產管理有限公司曾於94年9 月
    7 日表明接任重整監督人之意願，債權人華南商業銀行亦於
    同年月9 日具狀推薦兆豐資產管理有限公司，同日另有臺灣
    土地銀行股份有限公司推薦侯水深律師。又三信商業銀行股
    份有限公司亦推薦兆豐資產管理有限公司。原裁定卻恣意選
    擇台中律師公會推薦之人選，顯有違法治國理念下禁止恣意
    之憲法原則。
(三)、依金融機構合併法第15條第1 項第5 款之規定，法院受理公
    司重整聲請時，應徵詢資產管理公司之意見。如金融機構為
    該債務人之最大債權人，法院應許選任該資產管理公司為重
    整人。兆豐資產管理股份有限公司為本件重整公司久津實業
    股份有限公司之債權人，應有上開規定之適用。
(四)、兆豐資產管理股份有限公司為一專業團隊，包括眾多金融、
    會計、法律等專業人才，且有豐富之公司重整經驗。應較原
    裁定選任之重整監督人乙○○律師具專業上之優勢。且辭任
    之重整監督人簡茂祥係債權人台北國際商業銀行之法務處長
    ，係代表債權人銀行監督公司重整，其請辭後之遺缺，自應
    徵詢債權人銀行團之意願後產生。
(五)、久津公司之事務所係設立在台北縣中和市○○街35號9 樓，
    進入重整後，仍在上址辦公，而久津公司之產品行銷全國，
    原裁定所認定之久津公司主要業務所在地係中部地區，與事
    實不符。此外，久津公司之重要客戶暨重要原料供應商均位
    於北部地區，益見北部地區對久津公司而言更形重要，為其
    抗告理由云云。
二、按法院為重整裁定時，應就對公司業務，具有專門學識及經
    營經驗者或金融機構，選任為重整監督人。重整監督人，應
    受法院監督，並得由法院隨時改選，公司法第289 條定有明
    文。
三、查本件久津實業股份有限公司（下稱久津公司），經原審於
    民國93年1 月29日裁定准予重整，並選派簡茂祥、林昌辰、
    李岳霖擔任擔任重整監督人在案。但其中簡茂祥於94年8 月
    8 日具狀表明因公務繁忙不克繼續擔任該職，而請求准予解
    除重整監督人職務，核屬有據。
四、原審法院審核各情，並參酌本件久津公司之業務地涵蓋中部
    地區，另依台中律師公會之會員願意擔任久津公司重整監督
    人名冊，認為乙○○律師係國立政治大學法律學研究所碩士
    ，曾擔任總嘉公司重整案件承審法官、明記營造股份有限公
    司及禾豐集團破產管理人，以及羽田機械股份有限公司、正
    義股份有限公司、維力食品工業股份有限公司、臺中精機廠
    股份有限公司、順東工業股份有限公司、匠澤機械股份有限
    公司、東峰建設股份有限公司、順大裕股份有限公司之重整
    代理人主辦律師等職，其對於重整業務自屬熟悉，應可協助
    並監督重整計畫之適法性及可行性。因而選任乙○○律師擔
    任本件重整監督人，核其裁定與上揭公司法第289 條之規定
    並無不合。
五、抗告人對於原裁定所選任之重整監督人乙○○，並未舉證證
    明有何不適任之情事，徒以兆豐資產管理股份有限公司有意
    願擔任重整監督人並受債權人銀行即華南商業銀行股份有限
    公司、三信商業銀行股份有限公司之推薦，法院應選任其擔
    任重整監督人據為抗告理由，請求撤銷原裁定云云，尚難認
    為有理由，其抗告應予駁回。
六、據上論結，本件抗告為無理由，依非訟事件法第21條第?項
    、第46條，民事訴訟法第78條，裁定如主文。
中    華    民    國    95    年    2     月    27    日
                  民事第三庭    審判長法  官  陳映如
                                      法?官  邱靜琪
                                      法?官  邱育佩
以上正本證明與原本無異
本裁定不得抗告
中    華    民    國    95    年    2     月    27    日
                                      書記官  王苑琦


司法院資訊處製作；財團法人民間司法改革基金會備份。
